# 新金融工具准则衔接问题

提问人：dysonle 时间：2022-07-17 14:10:13
企业拟以2019-2021数据申报北交所， 2019 年因对新金融工具准则理解不深，现需要还原已贴现未到的商票，对应收票据做差错更正并补提坏账。那么 2018 是否需要根据新金融工具准则做差错更正？若 2018 年不更正则对 2019 年利润影响较大。但新金融工具准则从2019.1.1开始实行？

回答人：chenyiwei
2018 年时可依据当时的会计处理惯例，并不一定要按照新准则下的做法进行完全的追溯调整。但是在 2019 年 1 月 1 日，需谨慎地根据新准则规定确定新旧衔接中调整首次执行日留存收益和其他综合收益的金额，这样可能会将还原应收款项导致的坏账准备计提调整数计入 2019 年 1 月 1 日的留存收益中，不一定会对 2019 年度的净利润产生较大冲击。